臺灣臺南地方法院民事裁定　　　　　　 99年度簡上字第162號
抗　告　人
即反訴原告　　陳建州
相　對　人　　陳淑香
以上抗告人因與相對人即反訴被告陳淑香間確認所有權存在事件
，對於本院中華民國100年6月9日駁回其反訴之裁定提起抗告，
本院裁定如下：
    主  文
抗告駁回。
抗告程序費用由抗告人負擔。
    理  由
一、按對於法院所為之裁定聲明不服，應依抗告程序為之，故當
    事人對於裁定，如於抗告期間內以書狀向法院表示不服之意
    旨，縱該書狀內未用抗告名稱，仍應以提起抗告論（最高法
    院民國﹝下同﹞31年抗字第0415號判例參照）。本件抗告人
    即反訴原告雖係以書狀表示對本院100年6月9日所為裁定提
    出釋明及主張，但稽其內容乃對本院上開裁定有所不服，揆
    諸上揭判例意旨，本件應視為提起抗告，依抗告程序處理，
    先予敘明。
二、次按對於簡易訴訟程序之第二審裁判，其上訴利益逾第466
    條所定之額數者，當事人僅得以其適用法規顯有錯誤為理由
    ，逕向最高法院提起上訴或抗告。前項上訴及抗告，除別有
    規定外，仍適用第3編第2章第三審程序、第4編抗告程序之
    規定，民事訴訟法第436條之2定有明文。又民事訴訟法第
    466條第1項規定：對於財產權訴訟之第二審判決，如因上訴
    所得受之利益，不逾新臺幣（以下同）100萬元者，不得上
    訴。此項利益數額，業經司法院依同條第3項規定，命令自
    民國91年2月8日起，增至150萬元。而依民事訴訟法第484條
    第1項前段規定，不得上訴於第三審法院之事件，其第二審
    法院所為之裁定，不得抗告。再者，提起抗告，如逾抗告期
    間或係對於不得抗告之裁定而抗告者，原法院應以裁定駁回
    之，同法第442條第1項、第495條之1第1項定有明文，且依
    同法第436 條之2第2項之規定，於對簡易訴訟程序之第二審
    裁判之抗告程序準用之。
三、查本件抗告人100年6月15日所提出之聲明狀（釋明），核其
    內容應係對於本院合議庭於100年6月9日駁回其反訴之裁定
    聲明不服提起抗告，應適用抗告程序處理，已如前述。次查
    抗告人所提起之反訴訴訟標的為精神慰撫金55萬元及房屋所
    有權（按原審核定訴訟標的價額為20萬元），是其所提反訴
    乃係不得上訴於第三審法院之事件，依前揭說明，本院駁回
    其反訴之第二審裁定，依法不得抗告（本院於裁定內亦有敘
    明該裁定不得抗告），抗告人對本院上開裁定提起抗告，於
    法自有未合，應予駁回。
四、至抗告人聲明狀所載「請求返還裁判費5,950元部分」，按
    民事訴訟法僅就撤回起訴或當事人和解、調解成立時得聲請
    退還裁判費有所規定，本件反訴原告之訴係經本院裁定駁回
    ，反訴費用依法應由反訴原告負擔，抗告人請求本院退還裁
    判費，於法無據，本院無從准許，併予敘明。
五、結論：本件抗告為不合法，依民事訴訟法第436條之2第2項
    、第495條之1第2項、第444條第1項前段、第95條、第78 條
    ，裁定如主文。
中    華    民    國   100    年    6     月    20    日
                  民事第一庭    審判長法  官  高榮宏
                                      法  官  張家瑛
                                      法  官  童來好
以上正本係照原本作成。
本裁定不得再抗告。
中    華    民    國   100    年    6     月    20    日
                                      書記官  凌昇裕